【裁判字號】    90,易,1339
【裁判日期】    900430
【裁判案由】    毒品危害防制條例
【裁判全文】
台灣台中地方法院刑事判決                          九十年度易字第一三三九號
    公  訴  人  台灣台中地方法院檢察署檢察官
    被      告  甲○○
右列被告因毒品危害防制條例案件，經檢察官提起公訴（九十年度毒偵字第一五一一
號），本院判決如左：
    主    文
甲○○連續施用第二級毒品，累犯，處有期徒刑陸月，如易科罰金，以佰元折算壹
日，扣案第二級毒品安非他命伍包（毛重共肆點伍公克，含袋重）；又持有第一級毒
品，累犯，處有期徒刑月，如易科罰金，以佰元折算壹日，扣案第一級毒品海洛
因壹包（淨重零點柒公克，包裝重零點貳捌公克）。應執行有期徒刑捌月，如易科
罰金，以佰元折算壹日，扣案第二級毒品安非他命伍包（毛重共肆點伍公克，含袋
重）、第一級毒品海洛因壹包（淨重零點柒公克，包裝重零點貳捌公克）。
    事    實
一、甲○○前曾於民國（下同）八十四年三月二十一日因違反麻醉藥品管理條例、藥
    事法案件，經本院分別判處有期徒刑五月、七月，定其應執行刑為有期徒刑十月
    ，於八十四年四月六日判決確定，於八十四年五月三十日送監執行；復於八十四
    年八月十八日因違反藥事法案件，經本院判處有期徒刑六月，於八十四年九月十
    二日判決確定，於八十四年十月十四日接續執行，於八十五年六月十六日縮短刑
    期執行完畢。詎不知戒慎警惕，復於八十七年十月間，因施用毒品案件，經台灣
    台中地方法院檢察署檢察官聲請本院裁定送勒戒處所觀察勒戒後，認有繼續施用
    毒品傾向，再由台灣台中地方法院檢察署檢察聲請本院裁定令入戒治處所施以強
    制戒治，嗣經停止強制戒治交付保護管束期滿，而由台灣台中地方法院檢察署檢
    察官於八十九年七月四日以八十九年戒毒偵字第三八０號為不起訴處分確定後。
    詎仍不知悔改，基於施用第二級毒品安非他命之概括犯意，自八十九年七月間某
    日起至九十年一月十五日晚上十時許，在台中縣大甲鎮○○里○○路五四三巷十
    號住處，以將安非他命置放於玻璃球內以火燒烤吸食其霧化氣體方式，施用第二
    級毒品安非他命多次，平均兩月施用一次。甲○○另於不詳時間、地點，向不詳
    年籍姓名綽號「菜頭」之成年男子，購買第一級毒品海洛因一包（淨重０．七三
    公克，包裝重０．二八公克），而持有第一級毒品海洛因。嗣於九十年一月十七
    日上午八時三十分許，在台中縣梧棲鎮○○路一０七號前廣場，遇警盤查時，隨
    即將其持有之內裝有第二級毒品安非他命五包（毛重共四．五公克，含袋重）、
    及前開其向綽號「菜頭」之成年男子所購買第一級毒品海洛因一包（淨重０．七
    三公克，包裝重０．二八公克）之塑膠袋丟棄在地上，經警扣案，始查知上情。
二、案經台中縣警察局清水分局移送台灣台中地方法院檢察署檢察官偵查起訴。
    理    由
一、右揭事實，業據被告甲○○於本院審理時，坦承不諱，且查：
  (一)被告於九十年一月十七日上午八時三十分許，在台中縣梧棲鎮○○路一０七號前
    廣場，為警查獲，經警採其尿液送請台中縣衛生局檢驗結果，檢出甲基安非他命
    呈陽性反應，有該局檢驗尿水報告書一紙附卷可稽。
  (二)被告於九十年一月十七日上午八時三十分許，在台中縣梧棲鎮○○路一０七號前
    廣場，遇警盤查時，隨即將其持有之內裝有第二級毒品安非他命五包（毛重共四
    ．五公克，含袋重）、及前開其向綽號「菜頭」之成年男子所購買第一級毒品海
    洛因一包（淨重０．七三公克，包裝重０．二八公克）之塑膠袋丟棄在地上，經
    警扣案之情，有臨檢紀錄表一紙、照片五幀（影本）附卷可稽。矧被告於警訊時
    亦已供述上開扣案第一級毒品海洛因一包、第二級毒品安非他命五包，係其向不
    詳年籍姓名綽號「菜頭」之成年男子所購買等語明確。足見，上開扣案第一級毒
    品海洛因一包、第二級毒品安非他命五包，確為被告所持有，至堪認定。而上開
    扣案第一級毒品海洛因經送請法務部調查局檢驗結果，確係海洛因（淨重０．七
    三公克，包裝重０．二八公克），有該局九十年二月二十一號陸(一)第0000
    0000號鑑定通知書一紙附卷可稽。
  (三)被告前曾於八十七年十月間，因施用毒品案件，經台灣台中地方法院檢察署檢察
    官聲請本院裁定送勒戒處所觀察勒戒後，認有繼續施用毒品傾向，再由台灣台中
    地方法院檢察署檢察聲請本院裁定令入戒治處所施以強制戒治，嗣經停止強制戒
    治交付保護管束期滿，而由台灣台中地方法院檢察署檢察官於八十九年七月四日
    以八十九年戒毒偵字第三八０號為不起訴處分之情，亦有法務部全國檢察官線上
    查詢刑案人犯在監所最新資料報表、台灣台中地方法院檢察署八十九年戒毒偵字
    第三八０號為不起訴處分書、台灣台中地方法院檢察署刑案資料查註紀錄表在卷
    可查。
  (四)事證明確，被告右揭犯行，洵堪認定。
二、(一)核被告所為，係犯有毒品危害防制條例第十條第二項之施用第二級毒品罪、第
    十一條第一項之持有第一級毒品罪。被告持有第二級毒品安非他命，嗣進而施用
    之，其持有之低度行為應為施用之高度行為所吸收，不另論罪。(二)被告先後多次
    施用第二級毒品之犯行，時間緊接，犯罪構成要件相同，顯係基於概括之犯意為
    之，為連續犯，依刑法第五十六條之規定以一罪論，並加重其刑。(三)又公訴人起
    訴事實雖未敘及被告自八十九年七月間某日起至九十年一月十五日晚上十時許（
    最後一次施用以前），在台中縣大甲鎮○○里○○路五四三巷十號住處，以將安
    非他命置放於玻璃球內以火燒烤吸食其霧化氣體方式，施用第二級毒品安非他命
    多次，平均兩月施用一次之犯行，然該部分事實與公訴人起訴之犯罪事實既具連
    續犯裁判上一罪關係，應為起訴效力所及，自在本院所得審理之範圍。(四)被告所
    犯施用第二級毒品、持有第一級毒品二罪之間，犯意各別，行為互殊，應予分論
    併罰。(五)查被告前曾於八十四年三月二十一日因違反麻醉藥品管理條例、藥事法
    案件，經本院分別判處有期徒刑五月、七月，定其應執行刑為有期徒刑十月，於
    八十四年四月六日判決確定，於八十四年五月三十日送監執行；復於八十四年八
    月十八日因違反藥事法案件，經本院判處有期徒刑六月，於八十四年九月十二日
    判決確定，於八十四年十月十四日接續執行，於八十五年六月十六日縮短刑期執
    行完畢之事實，此有台灣台中地方法院檢察署刑案資料查註紀錄表在卷可按，其
    於五年之內再犯有期徒刑以上之本罪，係屬累犯，應依刑法第四十七條之規定加
    重其刑（就施用第二級毒品部分遞加重其刑）。(六)爰審酌被告曾有違反麻醉藥品
    管理條例、藥事法之不良素行，竟於執行完畢後，不知戒慎警惕，猶繼續施用毒
    品，再經裁定送勒戒處所觀察、勒戒及強制戒治期滿，由檢察官為不起訴處分確
    定後，不知悔改，仍繼續施用第二級毒品、並持有第一級毒品，有失政府制定毒
    品危害防制條例之立法美意，本不宜寬貸，惟此乃自戕行為及犯後已坦承犯行，
    態度良好及其施用之次數等一切情狀，分別量處如主文所示之刑，並定其應執行
    之刑，以資懲儆。(七)至於扣案第一級毒品海洛因一包（淨重０．七三公克，包裝
    重０．二八公克）、第二級毒品安非他命五包（毛重共四．五公克，含袋重），
    依毒品危害防制條例第二條之規定，分別係屬第一級毒品、第二級毒品，不問屬
    於犯人與否，爰依毒品危害防制條例第十八條第一項前段之規定，予以宣告沒收
    銷燬之。
據上論斷，應依刑事訴訟法第二百九十九條第一項前段，毒品危害防制條例第十條第
二項、第十一條第一項、第十八條第一項前段、第二十條第三項前段，刑法第十一條
前段、第五十六條、第四十七條、第四十一條第一項前段、第五十一條第五款，罰金
罰鍰提高標準條例第二條，判決如主文。
中      華      民      國    九十      年      四      月     三十     日
                                台灣台中地方法院刑事第四庭
                                    法  官 顏世傑
右正本證明與原本無異。
如不服本判決，應於判決送達後十日內，向本院提出上訴狀。
                                    書記官
中      華      民      國    九十      年      四      月     三十     日
附錄本案論罪科刑法條：
毒品危害防制條例第十條第二項：
  施用第二級毒品者，處三年以下有期徒刑。
毒品危害防制條例第十一條第一項：
  持有第一級毒品者，處三年以下有期徒刑、拘役或新台幣五萬元以下罰金。


司法院資訊處製作；財團法人民間司法改革基金會備份。
